臺灣桃園地方法院刑事判決　　　　　　100年度審易字第274號
公　訴　人　臺灣桃園地方法院檢察署檢察官
被　　　告　曾智奎
上列被告因竊盜等案件，經檢察官提起公訴（99年度偵緝字第18
01號、99年度偵字第29466 、30339 、31339 、31383 、31500
、31501 號），被告於準備程序進行中，就被訴事實為有罪之陳
述，經本院告知簡式審判程序意旨，並聽取當事人之意見後，本
院裁定依簡式審判程序審理，判決如下：
    主  文
曾智奎犯如附表所示之罪，均累犯，各處如附表主文欄所示之主
刑及從刑；應執行有期徒刑年捌月，扣案之一字起子伍支、剪
刀貳把、斜口鉗、美工刀各壹把、梅花扳手貳支、固定夾、十字
起子、套筒起子、套筒扳手、六角扳手各壹支均沒收。
    事實及理由
一、犯罪事實：
    曾智奎前於民國95年間因竊盜案件，經本院以95年度易字第
    1263號判決判處有期徒刑6 月確定，再經本院以96年度聲減
    字第2143號裁定減為有期徒刑3 月確定，於96年9 月30日期
    滿執行完畢（於本案構成累犯）。詎其猶不知悔改，意圖為
    自己不法之所有，分別基於攜帶兇器竊盜、毀損及竊盜等各
    別之犯意，先後於附表所示之時間、地點，以附表所示之方
    法，竊取或毀壞如附表所示被害人如附表所示之物品。嗣於
    99 年10 月22日凌晨2 時10分許，在桃園縣楊梅市○○街41
    號前為警盤查查獲，並扣得其所有供本件附表編號7 竊盜犯
    行所用之一字起子5 支、剪刀2 把、斜口鉗、美工刀各1 把
    、梅花扳手2 支、固定夾、十字起子、套筒起子、套筒扳手
    、六角扳手各1 支。
二、證據名稱：
  (一)被告曾智奎於警詢、檢察官詢問及本院審理時之自白。
  (二)證人即告訴人彭雲青（僅提出竊盜告訴）於警詢、檢察官
    詢問時之證述及本院審理中之指述，證人即天王汽車修理廠
    之負責人劉福河於警詢及檢察官詢問時之證述；證人即告
    訴人任樹森（僅提出竊盜告訴）於警詢時之證述及本院審理
    中之指述；證人即告訴人劉玉蓮（僅提出竊盜告訴）於警
    詢時之證述，代理人徐丕龍於本院審理中之指述；證人即
    被害人李永鴻於警詢時之證述及本院審理中之陳述；證人
    即告訴人劉玉香於警詢時之證述及本院審理中之指述；證
    人即被害人張貴貞於警詢、檢察官詢問時之證述及本院審理
    中之陳述；證人即告訴人蘇義菱於警詢時之證述及本院審
    理中之指述。
  (三)98年10月26日刑紋字第0980146194號內政部警政署刑事警
    察局鑑驗書影本1 份、桃園縣政府警察局平鎮分局現場勘查
    報告1 份暨所附車牌號碼699 －VR號自用小客車勘查採證照
    片16幀；桃園縣政府警察局楊梅分局楊梅派出所受理各類
    案件紀錄表、受理刑事案件報案三聯單、桃園縣政府警察局
    楊梅分局警備隊竊盜案車輛勘查採證同意書等影本各1 份、
    桃園縣政府警察局楊梅分局刑案現場勘查紀錄表1 份暨所附
    車牌號碼8872－VR號自用小客車勘查採證照片9 幀；桃園
    縣政府警察局楊梅分局草湳派出所受理刑事案件報案三聯單
    、勘查採證同意書等影本各1 紙、桃園縣政府警察局楊梅分
    局流水編號0000000000號刑案現場勘查報告1 份暨所附車牌
    號碼6225－NN號自用小客車勘查採證照片12幀；桃園縣政
    府警察局楊梅分局幼獅派出所受理刑事案件報案三聯單1 紙
    、監視錄影畫面翻拍照片5 幀、桃園縣政府警察局刑案現場
    勘查紀錄表1 份暨所附車牌號碼9059－KQ號自用小客車勘查
    採證照片15幀；桃園縣政府警察局楊梅分局新屋分駐所受
    理各類案件紀錄表、受理刑事案件報案三聯單等影本各1 份
    、案號0000000000號桃園縣政府警察局楊梅分局刑案現場勘
    查紀錄表1 份暨所附車牌號碼7596－YT號自用小客車勘查採
    證照片18幀；車牌號碼L8－8193號自用小客車之車籍資料
    1 份、採證照片3 幀、停放地點之監視錄影畫面翻拍照片4
    幀、便利商店監視錄影畫面翻拍照片10幀、桃園縣蘆竹鄉○
    ○路與中興路口天羅地網監視錄影畫面翻拍照片5 幀；查
    獲現場照片14幀、附表編號7 竊盜犯行所扣案可供兇器使用
    之工具16件及該工具之拍攝照片1 幀。
  (四)臺灣高等法院被告前案紀錄表1 份。
三、查被告於犯罪後，刑法第321 條第1 項業於100 年1 月26日
    修正公布，於100 年1 月28日生效施行。按行為後法律有變
    更者，適用行為時之法律，但行為後之法律有利於行為人者
    ，適用最有利於行為人之法律，刑法第2 條第1 項定有明文
    。修正前之刑法第321 條第1 項原規定：「犯竊盜罪而有左
    列情形之一者，處六月以上、五年以下有期徒刑：一、於夜
    間侵入住宅或有人居住之建築物、船艦或隱匿其內而犯之者
    。二、毀越門扇、牆垣或其他安全設備而犯之者。三、攜帶
    兇器而犯之者。四、結夥三人以上而犯之者。五、乘火災、
    水災或其他災害之際而犯之者。六、在車站或埠頭而犯之者
    。」；而修正後刑法第321 條第1 項則規定：「犯竊盜罪而
    有下列情形之一者，處六月以上、五年以下有期徒刑，得併
    科新臺幣十萬元以下罰金：一、侵入住宅或有人居住之建築
    物、船艦或隱匿其內而犯之者。二、毀越門扇、牆垣或其他
    安全設備而犯之者。三、攜帶兇器而犯之者。四、結夥三人
    以上而犯之者。五、乘火災、水災或其他災害之際而犯之者
    。六、在車站、埠頭、航空站或其他供水、陸、空公眾運輸
    之舟、車、航空機內而犯之者。」比較修正前後關於刑法第
    321 條第1 項之規定，修正後之刑法第321 條第1 項於第1
    款刪除「於夜間」之文字；於第6 款增加「航空站或其他供
    水、陸、空公眾運輸之舟、車、航空機內」之文字，擴大加
    重竊盜罪之適用範圍，使部分修正前原應適用普通竊盜罪論
    罪科刑之情形，於修正後改論以加重竊盜罪論罪科刑，並增
    加得併科罰金新臺幣10萬元之規定，解釋上應以修正前之規
    定對被告較有利，自仍依刑法第2 條第1 項前段規定，適用
    行為時之法律即修正前刑法第321 條第1 項規定論處。
四、按刑法第321 條第1 項第3 款之攜帶兇器竊盜罪，係以行為
    人攜帶兇器竊盜為其加重條件，此所謂兇器，其種類並無限
    制，凡客觀上足對人之生命、身體、安全構成威脅，具有危
    險性之兇器均屬之，且祇須行竊時攜帶此種具有危險性之兇
    器為已足，並不以攜帶之初有行兇之意圖為必要，最高法院
    79年臺上字第5253號著有判例可資參照。查被告行竊時所攜
    帶之一字起子5 支、剪刀2 把、斜口鉗、美工刀各1 把、梅
    花扳手2 支、固定夾、十字起子、套筒起子、套筒扳手、六
    角扳手各1 支，均為金屬製品，質地堅硬，客觀上足以對人
    之生命、身體、安全造成危險，自屬兇器無疑。是核被告如
    附表編號1 至4 所載犯行，均係犯修正前刑法第321 條第1
    項第3 款之攜帶兇器竊盜罪；附表編號5 所載犯行，係犯修
    正前刑法第321 條第1 項第3 款之攜帶兇器竊盜罪及刑法第
    354 條之毀損罪；附表編號6 所載犯行，係犯刑法第320 條
    第1 項之普通竊盜罪；附表編號7 所載犯行，係犯修正前刑
    法第321 條第2 項、第1 項第3 款之攜帶兇器竊盜未遂罪及
    刑法第354 條之毀損罪。然就附表編號5 及7 之被告毀損犯
    行，目的係為進入車內竊取財物，與其攜帶兇器竊盜及攜帶
    兇器竊盜未遂犯行分別係基於同一犯罪決意，是其毀損車窗
    、車門門鎖及車內龍頭鎖之行為即為攜帶兇器竊盜行為之著
    手，二者雖在時間上略有差距，惟依社會一般人之行為概念
    ，其下手破壞車窗、車門門鎖及車內龍頭鎖與攜帶兇器竊盜
    之行為密接，實難以強行分割為二行為，在法之評價上以評
    價一行為較妥適，亦可免於過度評價，致產生刑法過於苛酷
    之印象，誠應認係以一行為犯攜帶兇器竊盜、毀損罪2 罪及
    一行為犯攜帶兇器竊盜未遂、毀損罪2 罪，爰依刑法第55條
    之規定，分別從一重之攜帶兇器竊盜罪及攜帶兇器竊盜未遂
    罪論處。再被告有如犯罪事實欄一所載之犯罪科刑執行情形
    ，有臺灣高等法院被告前案紀錄表在卷足憑，是被告前受有
    期徒刑執行完畢後，5 年內故意再犯本件法定刑為有期徒刑
    以上之罪，均應論以累犯並加重其刑。另被告如附表編號7
    所載犯行，已著手於搜尋財物之竊盜行為而未達竊取財物之
    既遂結果，為未遂犯，爰依刑法第25條第2 項規定減輕其刑
    ，且此部分同時有刑之加重及減輕事由，依法應先加後減之
    。被告所犯上開各罪，犯意各別、行為互殊，應分論併罰。
    爰審酌被告正值青壯，竟不思以正途謀生，一再以竊盜手段
    妄想不勞而獲，不僅侵害私人財產，且危及社會安全，對社
    會國家危害甚大；惟念其犯後坦承犯行，態度尚稱良好，兼
    衡其犯罪手段、目的、所得利益、所生危害等一切情狀，分
    別量處如主文所示之刑。至附表編號1 至5 所示客觀上對於
    生命、身體具有危險性，足供兇器使用之一字起子4 把、剪
    刀2 把、斜口鉗1 把，及附表編號6 所示之鑰匙1 支，固皆
    為被告所有而供其犯本案犯行所用之物，惟經被告於本院審
    理中陳明附表編號1 至4 與6 所示之一字起子3 把、剪刀1
    把、斜口鉗1 把、鑰匙1 支業已遺失，附表編號5 所示之一
    字起子1 把、剪刀1 把則已丟棄，而均未扣案，為免將來執
    行困難，爰不予宣告沒收，併此指明。
五、應適用法條：
    刑事訴訟法第273 條之1 第1 項、第299 條第1 項前段、第
    310 條之2 、第454 條第1 項，刑法第2 條第1 項前段，修
    正前刑法第321 條第1 項第3 款、第2 項，刑法第320 條第
    1 項、第354 條、第25條第2 項、第55條、第47條第1 項、
    第38條第1 項第2 款、第51條第5 款。
五、如不服本件判決，得自收受判決送達之日起10日內，向本院
    提出上訴書狀，上訴於第二審法院。
本案經檢察官王碩志到庭執行職務。
中    華    民    國    100   年     4    月    15    日
                        刑事庭    法  官  潘怡華
以上正本證明與原本無異。
如不服本判決應於收受判決後10日內向本院提出上訴書狀，並應
敘述具體理由。其未敘述上訴理由者，應於上訴期間屆滿後20日
內向本院補提理由書( 均須按他造當事人之人數附繕本) 「切勿
逕送上級法院」。
                                  書記官  施春祝
中    華    民    國    100   年     4    月    15    日
附表：
┌─┬───┬────┬───┬──────┬─────┬─────────┐
│編│ 時間 │  地點  │被害人│  犯罪方式  │ 竊得物品 │     主    文     │
│號│      │        │      │            │    或    │                  │
│  │      │        │      │            │ 毀壞物品 │                  │
├─┼───┼────┼───┼──────┼─────┼─────────┤
│1 │98年9 │桃園縣平│兆辰土│持客觀上對於│竊得兆辰土│曾智奎攜帶兇器竊盜│
│  │月30日│鎮市南豐│木包工│生命、身體具│木包工業所│，累犯，處有期徒刑│
│  │上午9 │路108 巷│業、彭│有危險性，足│有之車用數│捌月。            │
│  │、10時│內之停車│雲青  │供兇器使用之│位電視及音│                  │
│  │許    │場      │      │一字起子1 把│響主機1 臺│                  │
│  │      │        │      │（未扣案），│及彭雲青所│                  │
│  │      │        │      │侵入車牌號碼│有之剪刀1 │                  │
│  │      │        │      │6991－VR號自│把        │                  │
│  │      │        │      │用小客車車內│          │                  │
│  │      │        │      │竊盜（毀損部│          │                  │
│  │      │        │      │分未據告訴）│          │                  │
├─┼───┼────┼───┼──────┼─────┼─────────┤
│2 │99年8 │桃園縣楊│任樹森│持客觀上對於│竊得冷氣面│曾智奎攜帶兇器竊盜│
│  │月24日│梅市梅高│      │生命、身體具│板1 塊及車│，累犯，處有期徒刑│
│  │凌晨5 │路86 之2│      │有危險性，足│用音響主機│捌月。            │
│  │時20分│號前    │      │供兇器使用之│1臺       │                  │
│  │許    │        │      │一字起子及剪│          │                  │
│  │      │        │      │刀各1 把（均│          │                  │
│  │      │        │      │未扣案），侵│          │                  │
│  │      │        │      │入車牌號碼88│          │                  │
│  │      │        │      │72－VR號自用│          │                  │
│  │      │        │      │小客車車內竊│          │                  │
│  │      │        │      │盜（毀損部分│          │                  │
│  │      │        │      │未據告訴）  │          │                  │
├─┼───┼────┼───┼──────┼─────┼─────────┤
│3 │99年8 │桃園縣楊│劉玉蓮│持客觀上對於│竊得車用音│曾智奎攜帶兇器竊盜│
│  │月24日│梅市中山│      │生命、身體具│響主機1 臺│，累犯，處有期徒刑│
│  │上午9 │北路2 段│      │有危險性，足│          │捌月。            │
│  │時許  │56巷與三│      │供兇器使用之│          │                  │
│  │      │元街口凱│      │一字起子1 把│          │                  │
│  │      │萊汽車旅│      │（未扣案），│          │                  │
│  │      │館旁    │      │侵入車牌號碼│          │                  │
│  │      │        │      │6225－NN號自│          │                  │
│  │      │        │      │用小客車車內│          │                  │
│  │      │        │      │竊盜（毀損部│          │                  │
│  │      │        │      │分未據告訴）│          │                  │
├─┼───┼────┼───┼──────┼─────┼─────────┤
│4 │99年10│桃園縣楊│李永鴻│持客觀上對於│竊得車用音│曾智奎攜帶兇器竊盜│
│  │月2 日│梅市高青│      │生命、身體具│響主機1 臺│，累犯，處有期徒刑│
│  │下午4 │路10巷口│      │有危險性，足│          │捌月。            │
│  │時30分│        │      │供兇器使用之│          │                  │
│  │許    │        │      │斜口鉗1 把（│          │                  │
│  │      │        │      │未扣案），侵│          │                  │
│  │      │        │      │入車牌號碼90│          │                  │
│  │      │        │      │59－KQ號自用│          │                  │
│  │      │        │      │小客車車內竊│          │                  │
│  │      │        │      │盜（毀損部分│          │                  │
│  │      │        │      │未據告訴）  │          │                  │
├─┼───┼────┼───┼──────┼─────┼─────────┤
│5 │99年10│桃園縣新│劉玉香│持客觀上對於│竊得DVD 衛│曾智奎攜帶兇器竊盜│
│  │月7 日│屋鄉新福│      │生命、身體具│星導航數位│，累犯，處有期徒刑│
│  │下午3 │二路6 號│      │有危險性，足│電視（整合│捌月。            │
│  │時許  │行政院衛│      │供兇器使用之│六合一）1 │                  │
│  │      │生署桃園│      │一字起子及剪│臺；毀壞車│                  │
│  │      │醫院新屋│      │刀各1 把（均│輛左前方三│                  │
│  │      │分院前停│      │未扣案），毀│角窗玻璃  │                  │
│  │      │車場    │      │壞車牌號碼75│          │                  │
│  │      │        │      │96－YT號自用│          │                  │
│  │      │        │      │小客車左前方│          │                  │
│  │      │        │      │駕駛座位之三│          │                  │
│  │      │        │      │角窗玻璃，足│          │                  │
│  │      │        │      │生損害於劉玉│          │                  │
│  │      │        │      │香，再侵入車│          │                  │
│  │      │        │      │內竊盜      │          │                  │
├─┼───┼────┼───┼──────┼─────┼─────────┤
│6 │99年10│桃園縣蘆│張貴貞│鑰匙1 支（未│竊得零錢約│曾智奎竊盜，累犯，│
│  │月8 日│竹鄉中興│      │扣案），侵入│300 元    │處有期徒刑肆月。  │
│  │中午12│一街46號│      │車牌號碼L8－│          │                  │
│  │時5 分│        │      │8193號自用小│          │                  │
│  │許    │        │      │客車車內竊盜│          │                  │
│  │      │        │      │（毀損部分未│          │                  │
│  │      │        │      │據告訴）    │          │                  │
├─┼───┼────┼───┼──────┼─────┼─────────┤
│7 │99年10│桃園縣楊│蘇義菱│持客觀上對於│毀壞車輛副│曾智奎攜帶兇器竊盜│
│  │月22日│梅市瑞梅│      │生命、身體具│駕駛座車門│，未遂，累犯，處有│
│  │凌晨2 │街41號前│      │有危險性，足│門鎖及車內│期徒刑陸月，扣案之│
│  │時10分│        │      │供兇器使用之│龍頭鎖    │一字起子伍支、剪刀│
│  │許    │        │      │一字起子5 支│          │貳把、斜口鉗、美工│
│  │      │        │      │、剪刀2 把、│          │刀各壹把、梅花扳手│
│  │      │        │      │斜口鉗、美工│          │貳支、固定夾、十字│
│  │      │        │      │刀各1 把、梅│          │起子、套筒起子、套│
│  │      │        │      │花扳手2 支、│          │筒扳手、六角扳手各│
│  │      │        │      │固定夾、十字│          │壹支均沒收。      │
│  │      │        │      │起子、套筒起│          │                  │
│  │      │        │      │子、套筒扳手│          │                  │
│  │      │        │      │、六角扳手各│          │                  │
│  │      │        │      │1 支（均扣案│          │                  │
│  │      │        │      │），毀壞車牌│          │                  │
│  │      │        │      │號碼7A－3316│          │                  │
│  │      │        │      │號自用小客貨│          │                  │
│  │      │        │      │車副駕駛座車│          │                  │
│  │      │        │      │門門鎖後，再│          │                  │
│  │      │        │      │侵入車內毀壞│          │                  │
│  │      │        │      │龍頭鎖，足生│          │                  │
│  │      │        │      │損害於蘇義菱│          │                  │
│  │      │        │      │，又著手竊盜│          │                  │
│  │      │        │      │而未遂      │          │                  │
└─┴───┴────┴───┴──────┴─────┴─────────┘
附錄本案論罪科刑法條：
修正前中華民國刑法第321條（加重竊盜罪）
犯竊盜罪而有左列情形之一者，處6月以上、5年以下有期徒刑：
一  於夜間侵入住宅或有人居住之建築物、船艦或隱匿其內而犯
    之者。
二  毀越門扇、牆垣或其他安全設備而犯之者。
三  攜帶兇器而犯之者。
四  結夥三人以上而犯之者。
五  乘火災、水災或其他災害之際而犯之者。
六  在車站或埠頭而犯之者。
前項之未遂犯罰之。
中華民國刑法第320條第1項（普通竊盜罪）
意圖為自己或第三人不法之所有，而竊取他人之動產者，為竊盜
罪，處五年以下有期徒刑、拘役或五百元以下罰金。
中華民國刑法第354條（毀損器物罪）
毀棄、損壞前二條以外之他人之物或致令不堪用，足以生損害於
公眾或他人者，處二年以下有期徒刑、拘役或五百元以下罰金。